【裁判字號】    99,聲再,61
【裁判日期】    991206
【裁判案由】    聲請再審
【裁判全文】
臺灣高雄地方法院刑事裁定              99年度聲再字第61號
聲  請  人
即受判決人  吳俊志  19歲民.
上列聲請人因竊盜案件，對於本院99年度易字第514 號（臺灣高
等法院高雄分院99年度上易字第935 號）確定判決，聲請再審，
本院裁定如下：
    主  文
再審之聲請駁回。
    理  由
一、聲請意旨如附件刑事聲請再審狀。
二、按再審程序係就確定判決事實錯誤所設之救濟方法，除有刑
    事訴訟法第426 條第3 項前段所定情形外，應由判決之原審
    法院管轄。又上級審法院以上訴不合法，從程序上判決駁回
    上訴者，聲請再審之對象為原法院之判決，並非上級審法院
    之程序判決，該再審案件，仍應由原判決之法院管轄（最高
    法院93年度臺聲字第2 號判決參照）。本件聲請人吳俊志犯
    竊盜罪案件，經本院99年度易字第514 號判決後，雖經聲請
    人上訴於臺灣高等法院高雄分院，惟經該院民國99年10月20
    日99年度上易字第935 號判決，以上訴違背法律上之程式而
    駁回上訴確定，有判決書1 份在卷可按，揆諸前開說明，本
    件聲請再審之對象既為前開本院第一審實體判決，自應以本
    院為管轄法院。又對於在軍隊或軍艦服役之軍人為送達者，
    應囑託該管軍事機關或長官為之，刑事訴訟法第62條準用民
    事訴訟法第129 條著有規定，本件雖據聲請人於聲請狀當事
    人欄陳報以「紀賀文」為送達代收人，然聲請人既為現役軍
    人，除據聲請狀當事人欄載明外，並有本院依職權查得聲請
    人之個人基本資料附卷可參，依前開說明，本件送達應囑託
    部隊長官為之，乃法律之強制規定，自不因聲請人之陳報而
    受影響，合先敘明。
三、次按，二人以上共同實行犯罪之行為者，皆為正犯；有罪之
    判決確定後，有因發現確實之新證據，足認受有罪判決之人
    應受無罪、免訴、免刑或輕於原判決所認罪名之判決情形者
    ，為受判決人之利益，得聲請再審，刑法第28條、刑事訴訟
    法第420 條第1 項第6 款分別定有明文。又刑事訴訟法第42
    0 條第1 項第6 款所謂「發現確實之新證據」，如首開說明
    ，係指該項證據足以動搖原確定判決，而於當時即已存在，
    只為法院及當事人所不知，待判決後始行發現者而言；人證
    係以證人之證言為證據資料，故以證人為證據方法，以其陳
    述為證明之作用者，除非其於另一訴訟中已為證言之陳述，
    否則不能以其事後所製作記載見聞事實之文書，謂其係根據
    該人證成立於事實審法院判決之前，而認該文書為新證據（
    最高法院93年度臺抗字第576 號判決意旨參照）。
四、經查，本件聲請人吳俊志因與共同被告黃千庭（同案判決確
    定）及同案李姓少年（另案少年法院審結）三人，共同於98
    年6 月23日凌晨2 時40分許，在高雄市○○區○○街350 號
    巷口竊取他人所有自用小貨車一輛，經原判決以聲請人吳俊
    志共同犯結夥攜帶兇器竊盜罪判處有期徒刑八月，有臺灣高
    等法院被告前案紀錄表及判決書各1 份在卷可按。聲請意旨
    雖以聲請人於審理中因遭共同被告黃千庭威脅，曾有部分與
    事實不符之供述云云，並主張以人證即同案李姓少年及監視
    攝影器（拍攝）內容為聲請再審之依據，然姑不論其所稱同
    案李姓少年之供述證據，不僅於原判決前已經存在並經本院
    於審理時依法調查，有判決書1 份在卷可憑；聲請人空言另
    有監視攝影紀錄為證云云，復未據具體提出或陳明可供調查
    之方式，遑論敘明與本件待證事項有何關連，均難認為前開
    條文所定事後發現確實之新證據；苟如聲請意旨所述，本件
    於原判決確定後，果經發現有其他確實之新證據可資為證，
    茲聲請意旨既表明其所證明者為：「事實上，此次犯罪動機
    是因為黃千庭平時沒有工作又好飲酒，身上沒有錢，所以叫
    我（聲請人）和李○○陪他去做這件案件」（詳前引附件聲
    請狀）云云，揆諸前引刑法關於共同正犯之成立要件，要無
    礙於聲請人與原判決認定其他共犯之人共同實施犯罪並成立
    共同竊盜罪之事實，與原判決認定之罪名無異，尚無應為無
    罪、免訴、免刑或輕於原判決所認罪名判決之聲請要件可言
    ，聲請人據此聲請再審，於法即有未合，應予駁回。
五、據上論斷，應依刑事訴訟法第434條第1項，裁定如主文。
中    華    民    國    99    年    12    月    6     日
                刑事第十九庭  審判長法  官  陳志銘
                                    法  官  吳芝瑛
                                    法  官  陳松檀
以上裁定正本與原本相符。
如不服本裁定，應於裁定送達後5 日內向本院提出抗告狀。
中    華    民    國    99    年    12    月    6     日
                                    書記官  洪季杏

司法院資訊處製作；財團法人民間司法改革基金會備份。
